臺灣士林地方法院刑事判決
111年度訴字第231號
公  訴  人  臺灣士林地方檢察署檢察官
被      告  高守澄


            陳建和


上列被告等因傷害案件，經檢察官提起公訴（111年度偵字第135
3號），本院判決如下：
    主    文
高守澄犯傷害罪，處有期徒刑肆月，如易科罰金，以新臺幣壹仟
元折算壹日。
陳建和犯傷害罪，處拘役伍拾日，如易科罰金，以新臺幣壹仟元
折算壹日。
    事    實
一、高守澄於民國110年12月26日14時14分許，駕駛車牌號碼000
    0-00自小客車（下簡稱：自小客車）行經臺北市○○區○○○路0
    段000號前，因違規停車及打開車門，適有騎乘車牌號碼000
    -000號普通重型機車（下簡稱：機車）行經該處之陳建和不
    滿高守澄上開行為，遂停下機車與其理論，雙方因此起口角
    爭執，陳建和出手抓高守澄衣服，高守澄見狀，竟基於傷害
    之犯意，出拳毆打陳建和之頭部，陳建和緊拉著高守澄衣服
    不放，雙方因相互拉扯而跌至高守澄自小客車前方之馬路上
    ，陳建和試圖起身，卻遭高守澄緊抓住其雨衣不放而無法起
    身，並雙雙再次跌往自小客車前右側輪胎旁，陳建和再次試
    圖起身，但仍遭高守澄緊抓不放，後有路人經過勸阻，雙方
    才陸續起身，惟高守澄再次出手毆打陳建和，雙方並因此互
    抓住對方不放持續約10秒後又再次分開，高守澄再次出言挑
    釁，並出手毆打陳建和，陳建和見狀，亦基於傷害之犯意，
    持安全帽及以徒手之方式毆打高守澄，致陳建和受有右耳鈍
    挫傷、右膝及左大腳趾挫傷等傷害，高守澄則受有臉部、左
    耳及頸部挫擦傷、右側眼部周圍撕裂傷、左側足踝拉扭傷等
    傷害。
二、案經高守澄、陳建和訴由臺北市政府警察局北投分局報請臺
    灣士林地方檢察署檢察官偵查後提起公訴。
　　理    由
一、按以外之人於審判外之言詞或書面陳述，除法律有規定者外
    ，不得作為證據；又以外之人於審判外之陳述，雖不符合刑
    事訴訟法第159條之1至第159條之4之規定，而經當事人於審
    判程序同意作為證據，法院審酌該言詞陳述或書面陳述作成
    時之情況，認為適當者，亦得為證據，而當事人、代理人或
    辯護人於法院調查證據時，知有上開不得為證據之情形，而
    未於言詞辯論終結前聲明異議者，視為有前項之同意，刑事
    訴訟法第159條第1項及第159條之5分別定有明文。本判決後
    述所引之各項證據，其屬傳聞證據之部分，檢察官、被告高
    守澄、陳建和於本院準備程序時均表示無意見（本院訴卷第
    39、40頁），且渠等於言詞辯論終結前，對於該等證據之證
    據能力均未再爭執，本院審酌該等證據資料製作時之情況，
    尚無違法不當或證明力明顯過低之瑕疵，與本案待證事實復
    俱有關聯性，認以之作為本案證據應屬適當，揆諸前開規定
    ，該等證據具有證據能力。至其餘本案認定犯罪事實之非供
    述證據，均與本案事實具有關聯性，並無事證足認有違背法
    定程序或經偽造、變造等情事，且經本院依法踐行調查程序
    ，檢察官、被告2人對於上開證據之證據能力均未爭執，依
    刑事訴訟法第158條之4之反面解釋，亦均有證據能力。　
二、訊據被告2人固均坦承有於上開時間、地點發生口角爭執，
    其2人均有出手攻擊對方，並導致陳建和受有右耳鈍挫傷、
    右膝及左大腳趾挫傷等傷害，高守澄則受有臉部及左耳頸部
    挫擦傷、右側眼部周圍撕裂傷、左側足踝拉扭傷等傷害等節
    予以肯認，惟均矢口否認有何傷害之犯行。高守澄辯稱：是
    陳建和先出手掐我脖子，我才動手，我是正當防衛等詞；陳
    建和則辯稱：是高守澄先對我叫囂及出手，一開始我都只是
    阻擋高守澄，後來高守澄叫囂要找人來，我嚇得半死，我才
    還擊，我是在保護我的生命安全等語。經查：
　㈠高守澄、陳建和於上開時、地因行車糾紛發生言語爭執，雙
    方先後出手攻擊對方，陳建和因此受有右耳鈍挫傷、右膝及
    左大腳趾挫傷等傷害，高守澄則受有臉部及左耳頸部挫擦傷
    、右側眼部周圍撕裂傷、左側足踝拉扭傷等傷害，業據證人
    即告訴人2人於警詢、偵查證述明確，並有行車紀錄器及現
    場監視器錄影光碟、上開行車紀錄器及現場監視器勘驗截圖
    、臺北榮民總醫院診斷證明書(陳建和部分，偵卷第23頁)、
    振興醫療財團法人振興醫院診斷證明書（高守澄部分、偵卷
    第25頁）、高守澄受傷照片（偵卷第135至149頁）在卷可佐
    ，上開客觀事實亦為被告2人所不爭執，自堪認定。
　㈡有關本案發生之過程，業據證人即告訴人高守澄於偵查時證
    稱：我承認有打陳建和，但是陳建和一下車一把捉住我的衣
    領5秒鐘，我整個人抓狂，才會推陳建和，陳建和就過來跟
    我打架等語（偵卷第87頁）；證人即告訴人陳建和於偵查時
    供稱：被告駕駛自小客車併排停車，突然打開車門，造成我
    很大的驚嚇，我想下車知道發生什麼事情，高守澄就立刻罵
    我三字經，口出穢言，高守澄一直抓住我要理論，我原本想
    走，但高守澄不讓我走，我只好壓制他，我起身後想儘快回
    到工作地點，但高守澄不想，朝我的後腦勺攻擊過來，我為
    了要保護自己，只好跟高守澄對抗等語（偵卷第81頁）。
　㈢又經本院勘驗高守澄之行車紀錄器及現場店家監視器錄影光
    碟(資料夾名稱「汽車行車紀錄器」之檔名分別為「PICT164
    2」、「PICT 1643」、「PICT 1644」、「PICT 1645」、「
    PICT 1646」之影像檔5個，資料夾名稱「店家影像」之檔名
    為「店家畫面-1」、「店家畫面-2」之影像檔2個)，勘驗內
    容如下(以下僅引用與本案傷害犯行有關之錄影畫面)：
　⑴檔名為「PICT1642」之影像檔長度為2分1秒，畫面彩色、連
    續無中斷、有聲音，影像開始時，行車紀錄器左下方顯示時
    間為2021年12月26日16時09分17秒，畫面結束時間為16時11
    分18秒（因該行車紀錄器顯示時間非本案犯罪事實所發生之
    時間，故以下時間記載均以影像檔播放時間為準），錄影內
    容如下：
  ①影片一開始時為高守澄所駕駛自小客車行進中，至影像檔播
    放時間（以下均同）1分13秒時，高守澄自小客車暫停於臺
    北市○○區○○○路0段000號前；於1分17秒至1分21秒時，陳建
    和騎乘機車經過高守澄自小客車左側，並至自小客車左車頭
    時，陳建和回頭看向高守澄邊繼續前行至自小客車前方，亦
    自影像檔背景聲音聽見高守澄對著陳建和稱「靠北喔，我是
    有在(不清楚)…你喔，靠北喔！」（見勘驗截圖編號1，本院
    訴卷第51頁）。
　②於1分23秒至1分31秒時，自影像檔背景聲音聽聞車門碰一聲
    關上，高守澄下車走向陳建和，陳建和從機車上下來後脫下
    安全帽，將安全帽置於右手中，兩人起口角爭執（見勘驗截
    圖編號2，本院訴卷第51頁）；於1分31秒時，陳建和先以左
    手捉住高守澄並步步向前進，高守澄先向後倒退兩步，續而
    伸出左手捉住陳建和胸前雨衣，旋即以右手揮擊陳建和頭部
    （見勘驗截圖編號3、4，本院訴卷第52頁）。
　③於1分33秒時，陳建和以左手揪扯高守澄穿著之背心衣領，同
    時舉起持有安全帽之右手，兩人退至高守澄自小客車前，此
    時高守澄亦用手抓住陳建和胸前雨衣（見勘驗截圖編號5，
    本院訴卷第53頁）；於1分34秒時，高守澄身軀與自小客車
    相碰後跌於自小客車前方，陳建和亦因其手抓高守澄未放開
    ，跌倒並撲於高守澄身軀上方（見勘驗截圖編號6、7，本院
    訴卷第53、54頁）；於1分36秒時，自畫面可見高守澄遭陳
    建和壓於身下，其伸手扯住陳建和身後之雨衣；於1分38秒
    時，陳建和試圖起身，惟高守澄未放開且不斷將陳建和往下
    扯（見勘驗截圖編號8、9，本院訴卷第54、55頁）；於1分4
    5秒時，陳建和往畫面右側倒；於1分53秒時，自影像檔背景
    聲音可聽見高守澄小孩不斷出聲勸阻兩人打架，至影像檔結
    束時間2分1秒時，因鏡頭遭遮擋，無法看清渠等確切動作為
    何，故予省略。
　⑵檔名為「PICT1643」之影像檔長度為2分1秒，畫面彩色連續
    無中斷、有聲音，影像開始時，行車紀錄器左下方顯示時間
    為2021年12月26日16時11分20秒，影像結束時為同時13分21
    秒，錄影內容如下：
　①於12秒時，陳建和從地面爬起後站立於畫面右側，此時高守
    澄持續以雙手抓住陳建和衣袖，兩人爭執未停（見勘驗截圖
    編號10，本院訴卷第55頁）；於18秒時，因旁人出聲勸架，
    2人暫時停止動作。
　②於20秒時，陳建和面朝鏡頭向右側身站於高守澄前方，高守
    澄上前，並以其右手朝陳建和頸部位置揮擊(勘驗筆錄誤載
    為勾住陳建和頸部隨後放下)，陳建和轉身面向鏡頭，慢慢
    走向高守澄位置並伸出雙手，高守澄低身閃躲，陳建和見狀
    ，待高守澄微抬頭後便以雙手環抱其身軀，高守澄亦雙手反
    抱（見勘驗截圖編號11至13，本院訴卷第56、57頁）；於26
    秒時，陳建和左手伸至高守澄臉部，而高守澄則係先以右手
    彎曲環扣住陳建和頭部後再勾住陳建和頸部，陳建和續以左
    手將高守澄頭部往下壓（見勘驗截圖編號14、15，本院訴卷
    第57、58頁）。
　③於33秒時，自畫面可見換高守澄面向鏡頭、陳建和則背對鏡
    頭，其左手抵住(勘驗筆錄誤載為指往)高守澄臉部；於36秒
    時，陳建和放開高守澄，兩人雖然先後鬆手，惟仍持續大聲
    爭執（見勘驗截圖編號16，本院訴卷第58頁）；於1分1秒時
    ，高守澄以右手將陳建和向後推，嗣後再度伸出右手揮打陳
    建和（見勘驗截圖編號17，本院訴卷第59頁），陳建和以持
    有安全帽之右手揮向陳建和（見勘驗截圖編號18，本院訴卷
    第59頁），高守澄遭擊後復伸出右手捉住陳建和衣服，此時
    陳建和左手位於高守澄右臂上，其使勁將高守澄身軀移開，
    自畫面可見此時陳建和面向鏡頭，高守澄身體左彎緊抓陳建
    和衣服，而陳建和連續以右手打向高守澄（見勘驗截圖編號
    19、20，本院訴卷第60頁），接著兩人持續拉扯並往畫面右
    側移動，因渠等身影未於鏡頭拍攝範圍內故無法看清兩人動
    作，僅得聽見高守澄小孩喊叫制止，至影像檔結束時間2分1
    秒因無與本案犯罪事實相關內容，故予省略。
　⑶檔名為「店家畫面-1」之影像檔長度為4分40秒，畫面彩色連
    續無中斷、有聲音，畫面開始時，店家監視器左上方顯示時
    間為2021年12月26日（以下均同）14時10分05秒，畫面結束
    時為14時14分46秒，錄影內容如下：
  ①影片一開始可見高守澄駕駛之汽車暫停於臺北市○○區○○○路0
    段000號前，於14時10分11秒時，陳建和騎乘之機車行駛至
    車輛前方後，高守澄下車往陳建和方向前去，口中並稱「…
    你在兇什麼」，陳建和脫下安全帽將其置於右手中，說：「
    這邊能停車嗎？幹你娘機掰，這邊可以停車嗎？」。
　②於14時10分22秒時，陳建和先伸手靠向高守澄頸部並步步前
    進，高守澄後退後隨即以右手揮往陳建和頭部，陳建和遭揮
    擊後出手揪住高守澄，將高守澄往後推，兩人身體貼近汽車
    前，此時自畫面可見高守澄使用右手捉住陳建和頭部、左手
    則係揪扯陳建和胸前雨衣（見勘驗截圖編號23，本院訴卷第
    62頁），其2人因拉扯之故跌倒於地面上，此時因畫面被路
    邊停放機車所擋，僅得見陳建和身軀位於高守澄之上。
　③於14時10分30秒時，2人位置移動成高守澄位於下方自陳建和
    身後將其雨衣往下扯（見勘驗截圖編號24，本院訴卷第62頁
    ），陳建和欲掙脫，惟仍因拉扯與高守澄跌向汽車與機車間
    ，陳建和向右側身壓於高守澄身上同時使用右手抓住高守澄
    ，兩人於同時分44秒時變換呈現陳建和正面朝向高守澄其持
    續使勁將高守澄往下壓制（見勘驗截圖編號25，本院訴卷第
    63頁）；於同時11分4秒許兩人起身，陳建和手上拿著雨衣
    向後退；於同時分15秒時，高守澄伸出右手揮往陳建和（見
    勘驗截圖編號26、27，本院訴卷第63、64頁）；於同時分18
    秒時，陳建和見狀走向高守澄，高守澄快速低身閃躲並往陳
    建和腰部接著伸手環抱，兩人繼續拉扯在一起。
　④於14時11分32秒時，兩人放開彼此，至同時分55秒期間內，
    高守澄不斷對著陳建和叫喊；於14時11分57秒時，高守澄抬
    起右手揮向陳建和，陳建和旋即以持有安全帽之右手揮向高
    守澄，高守澄與陳建和拉扯在一起（見勘驗截圖編號29至31
    ，本院訴卷第65、66頁，清楚畫面可見上開勘驗結果⑵、③）
    ；於14時12分3秒至同時分7秒時，高守澄身體左彎於陳建和
    前側，陳建和一直朝高守澄揮拳，之後自畫面可見高守澄伸
    出左手往陳建和臉部(勘驗筆錄漏載「臉部」)推去，2人互
    相拉扯並移動至自小客車右側之後，漸漸往畫面左側離開鏡
    頭拍攝範圍（見勘驗截圖編號32、33，本院訴卷第66、67頁
    ）。　
　㈣高守澄雖辯稱陳建和當時係先用手掐住其脖子云云，然高守
    澄於警詢及偵查時均自陳陳建和抓住其衣領不讓其離開，有
    卷附警詢及偵查筆錄（偵卷第18、87頁），高守澄前後所言
    齟齬，是其事後改稱陳建和用手掐住其脖子云云，是否真實
    ，要非無疑；且從上開勘驗筆錄(本院勘驗截圖編號3，本院
    訴卷第52頁)並未發現陳建和有伸手掐住高守澄脖子之行為
    ，足徵高守澄前開辯詞非真，自不足信採。又依上開勘驗內
    容可知，本案事實發生之順序係兩造在一開始起口角爭執後
    ，陳建和先出手抓住高守澄胸口附近之衣服，但高守澄在陳
    建和出手抓住其衣服後旋即出手毆打陳建和，陳建和則緊拉
    著高守澄衣領不放，雙方因此跌至高守澄自小客車車頭前方
    之馬路上，陳建和試圖起身，但仍遭高守澄緊抓住陳建和之
    雨衣不放而無法起身，並雙雙再次跌往車前右側輪胎旁，陳
    建和再次起身，但仍遭高守澄緊抓不放，後有路人經過勸阻
    ，雙方起身，高守澄再次出手毆打陳建和，雙方並因此互抓
    住對方不放，後雙方又再次分開，高守澄仍再次出言挑釁，
    並出手毆打陳建和，陳建和見狀才持安全帽及以徒手之方式
    持續毆打高守澄，其2人始因此受有前述之傷害，顯見先挑
    起本件傷害事端者為高守澄，而陳建和一開始則是被動防禦
    ，係因多次遭高守澄攻擊，一再咄咄逼人，一時控制不住情
    緒才動手攻擊高守澄，而上開傷害發生過程對於何人是本案
    傷害事件之主因，以及對被告2人刑責之輕重有關，是起訴
    書僅記載被告2人相互拉扯、毆打云云，顯然過於簡略，爰
    補充起訴事實如上，附此敘明。
　㈤被告2人主張其2人出手攻擊之行為均屬正當防衛云云。然按
    ：
　⑴所謂正當防衛，係指對於現在不法之侵害情狀，行為人以出
    於防衛自己或他人權利之意思，而對攻擊人所為之適當反擊
    ，因此防衛行為之合法性，僅止於對不法侵害之抑制，亦即
    行為人所採取之防衛手段必須能有效抑制攻擊者之攻擊行動
    ，始足當之。又按正當防衛必須對於現在不法之侵害始得為
    之，侵害業已過去，或無從分別何方為不法侵害之互毆行為
    ，均不得主張防衛權，而衡以一般社會經驗法則，互毆係屬
    多數動作構成單純一罪而互為攻擊之傷害行為，縱令一方先
    行出手，而還擊之一方在客觀上苟非單純對於現在不法侵害
    為必要排除之反擊行為，因其本即有傷害之犯意存在，則對
    其互為攻擊之還手行為，自無主張防衛權之餘地（最高法院
    30年上字第1040號判例、92年度台上字第3039號判決意旨參
    照）。
　⑵本案固係陳建和先抓住高守澄之衣服，但高守澄推開陳建和
    之手即足排除陳建和之不法侵害，惟高守澄卻對陳建和之頭
    部揮拳，高守澄此舉是否在排除不法之侵害，已非無疑；且
    從雙方因互相拉扯倒地起身後，陳建和並未有任何攻擊行為
    ，高守澄竟再次出手毆打陳建和(本院勘驗截圖編號11，本
    院訴卷第56頁)，顯非對於現在不法之侵害為必要排除之反
    擊行為，堪認高守澄意在攻擊陳建和，其主觀上具有傷害之
    犯意至明。
　⑶至陳建和若係為保護自身安全，其只要繼續以閃躲或壓制高
    守澄之方式，亦可避免其與高守澄繼續發生衝突，但從上開
    勘驗筆錄可知，當陳建和以手持安全帽攻擊高守澄之際，高
    守澄斯時之攻擊行為已經結束(本院勘驗截圖編號17、18，
    本院訴卷第59頁)，並未再繼續攻擊陳建和，是陳建和持安
    全帽攻擊之行為難認在排除現在不法之侵害，且從陳建和在
    持安全帽攻擊後，再連續出手毆打高守澄（本院勘驗截圖編
    號19、20，本院訴卷第60頁），短短數秒即導致高守澄從自
    小客車前方持續往車右後方退去（本院勘驗截圖編號32、33
    ，本院訴卷第66、67頁），陳建和斯時出手快且猛，核屬報
    復已過去之侵害行為，自與正當防衛有別，縱然本案認定係
    高守澄先行出手攻擊，然以上開雙方打鬥歷程觀之，陳建和
    仍不得據此主張正當防衛至明。是陳建和上開持安全帽攻擊
    高守澄及之後朝高守澄連續揮拳之行為既屬報復行為，其有
    傷害之犯意，亦堪認定。
　⑷基上，被告2人主觀上均有傷害之不法犯意存在，是其2人主
    張其2人之行為屬正當防衛云云，均不足信採。
　㈥高守澄雖主張其有恐慌症及憂鬱症，聲請對其進行精神鑑定
    ，以證明其是否因上開病情，有無法辨識行為違法（或顯著
    降低），或欠缺依辨識而行為之能力（或顯著降低）之情狀
    等語（本院訴卷第48頁）。然被告固罹患有恐慌症、輕鬱症
    ，有卷附林青榖家庭醫科專科診所診斷證明書（偵卷第133
    頁）可參，然是否罹患精神疾病，與是否不能辨識行為違法
    或欠缺依其辨識而行為之能力，並無必然、絕對之關聯。再
    者，高守澄對陳建和提起殺人未遂之告訴後，其於110年12
    月26日、111年1月27日至警局、臺灣士林地方檢察署製作筆
    錄時，高守澄均能詳細陳述其與陳建和間之爭執源由與經過
    （偵卷第17至21、87、89、123至125頁），復能提供其行車
    紀錄器、受傷照片予員警或檢察官，足徵高守澄於案發當時
    之記憶、邏輯均十分清楚，才可以在警詢、偵查時清楚表達
    案發過程，並就訊問之各個問題詳實回答，則被告當時既能
    清楚、明確表達案發過程，顯見其對陳建和為前開傷害行為
    時，確實知悉其行為之意義及目的，其當時之認知能力應與
    常人無異，並無因精神障礙或心智缺陷，致不能辨識其行為
    違法或辨識能力顯然降低之情。本院綜合上情，已可排除被
    告行為時業已達刑法第19條第1、2項所指情狀，自無鑑定之
    必要。是高守澄聲請精神鑑定云云，自非可採，應予以駁回
    。
　㈦綜上，本案事證已明，被告2人上開傷害之犯行，均堪認定，
    被告2人空言否認犯行，核屬事後卸責之詞，均不足信採。
　三、論罪科刑：
　㈠核被告2人上開所為，均係犯刑法第277條第1項之傷害罪。被
    告2人接續傷害對方之行為，均係基於單一犯罪之決意，於
    密接之時間、同一地點為之，各該行為之獨立性極為薄弱，
    依一般社會健全觀念，難以強行分開，在刑法評價上，以視
    為數個舉動之接續施行，合為包括之一行為予以評價，較為
    合理，應成立接續犯，僅論以一個傷害罪即足。
　㈡爰審酌被告2人僅因行車糾紛起口角爭執，不思理性溝通、協
    調，即公然在馬路上大打出手，以前述之暴力行為相向，造
    成其2人受有前述之受傷，顯見被告2人之法治觀念淡薄，行
    為偏差，均應予嚴懲；兼衡高守澄為本案傷害事件發生之主
    要原因；而陳建和一開始則是被動防禦，因遭多次毆打後始
    出手攻擊，動機尚有可原之處，以及被告2人傷害之手段、
    受傷之程度、素行（本院訴卷第113至117頁），其2人於本
    院審理時自陳之智識程度、家庭生活與經濟狀況（本院訴卷
    第109頁），被告2人均未能坦然面對之犯後態度，暨兩造固
    均有和解意願，但因堅持己見而無法達成等一切情狀，分別
    量處如主文所示之刑，並均諭知易科罰金之折算標準，以示
    懲儆。
四、不另為無罪諭知部分：
  ㈠公訴意旨復以：高守澄上開傷害行為，除造成陳建和受有事
    實欄所載傷害外，同時造成受有右手大拇指鈍傷之傷害，因
    認上開部分，同涉犯刑法第277條第1項之傷害罪嫌等語。
  ㈡按犯罪事實應依證據認定之，無證據不得認定犯罪事實，又
    不能證明犯罪者，應諭知無罪之判決，刑事訴訟法第154 條
    、第301條第1項前段分別定有明文。經查，陳建和固受有右
    大拇指鈍傷之傷勢，有前述臺北榮民總醫院診斷證明書(偵
    卷第23頁)可證，然參諸前述勘驗筆錄可知，高守澄多係朝
    陳建和之上半身攻擊，且陳建和亦有以右手持安全帽攻擊高
    守澄，以右手毆打高守澄，其上開傷勢顯然無法排除係其攻
    擊高守澄時所造成，自難認陳建和前揭傷勢係遭高守澄攻擊
    時所造成，基於罪疑唯輕原則，此部分即應為高守澄有利之
    認定，惟此部分被訴傷害罪嫌與前揭經本院論罪科刑之傷害
    罪部分，有實質上一罪關係，爰不另為無罪之諭知，附此敘
    明。
據上論斷，應依刑事訴訟法第299條第1項前段，判決如主文。
本案經檢察官莊富棋提起公訴，檢察官林嘉宏、郭騰月到庭執行
職務。
中　　華　　民　　國　　111 　年　　11　　月　　2 　　日
                  刑事第八庭　審判長法  官  楊廼伶
　　　　　　　　　　　　　　　　　　法  官  李東益
　　　　　　　　　　　　　　　　　　法  官  林正忠
以上正本證明與原本無異。
如不服本判決應於收受判決後20日內向本院提出上訴書狀，並應
敘述具體理由。其未敘述上訴理由者，應於上訴期間屆滿後20日
內向本院補提理由書（均須按他造當事人之人數附繕本）「切勿
逕送上級法院」。
因疫情而遲誤不變期間，得向法院聲請回復原狀。
                                    書記官  張佩旻
中　　華　　民　　國　　111 　年　　11　　月　　8 　　日
附錄本判決論罪法條：
刑法第277條第1項
傷害人之身體或健康者，處5年以下有期徒刑、拘役或50萬元以
下罰金。